【裁判字號】    98,簡上,286
【裁判日期】    981021
【裁判案由】    偽造文書
【裁判全文】
臺灣臺北地方法院刑事判決             98年度簡上字第286號
                                     98年度簡上字第287號
上  訴  人  臺灣臺北地方法院檢察署檢察官
被      告  乙○○
選任辯護人  姜義贊律師
上列上訴人因被告偽造文書案件，不服本院98年度簡字第1303、
2037號，中華民國98年5 月25日第一審刑事簡易判決（起訴案號
：臺灣臺北地方法院檢察署97年度偵字第9999號、98年度蒞追字
第9 號），提起上訴，本院管轄之第二審合議庭判決如下：
    主  文
上訴駁回。
    事實及理由
一本院審理結果認為，原審對被告乙○○論罪科刑之判決，認定
  事實、適用法律及量刑各方面都很適當，應該維持，並引用第
  一審簡易判決書所載之事實、證據、理由及適用法條（如附件
  ）。
二公訴人上訴意旨略以：被害人甲○○曾於民國86年11月至88年
  3 月間於大傳企業股份有限公司（下稱大傳公司）任職等情，
  有勞工保險被保險人投保資料表為證，而被告乙○○於91年9
  月至95年2 月期間亦任職於大傳公司，其以被害人甲○○之身
  分證統一編號申請雅虎奇摩網站會員帳號之時點，亦在被告任
  職大傳公司之期間，則被告取得被害人甲○○之身分證統一編
  號究係以隨機方式輸入？或以身分證字號產生器產出？或係利
  用其任職於大傳公司之職務上機會非法取得？此部分攸關被告
  是否另涉與本案具有刑法修正前牽連犯關係之其他犯罪，原審
  對此未予詳查，自難認合法妥適云云。
三本院認為：按刑事訴訟法第161 條第1 項規定，檢察官就被告
  犯罪事實，應負舉證責任，並指出證明之方法。因此，檢察官
  對於起訴之犯罪事實，應負提出證據及說服之實質舉證責任。
  倘其所提出之證據，不足為被告有罪之積極證明，或其指出證
  明之方法，無從說服法院以形成被告有罪之心證，基於無罪推
  定之原則，自應為被告無罪判決之諭知，最高法院著有92年度
  臺上字第128 號判例可參。本件被告於本院審理時供稱：其於
  91年間進入大傳公司工作時，被害人甲○○已經辭職，且及至
  期於94、95年間管理人事室資料前，其並無進入人事室資料庫
  之權限。其在93年2 月間在模擬製寫程式，從網路上擷取身分
  證產生器之程式，以該程式產生身分證字號後，據以測試向奇
  摩網站申請帳號時，該網站是否真的會辨識身分證字號是否正
  確，「林小倩」這個名字是虛構的，因為從身分證產生器抓下
  來的身分證字號第1 個數字是「2 」，就編造了一個女生的名
  字（本院卷第18頁）等語，參以被告雖使用被害人甲○○之身
  分證統一編號申請帳號，但未使用「甲○○」之姓名等情，自
  不能排除被告自身分證產生器程式產生之身分證統一編號屬被
  害人甲○○之情，僅純屬巧合之可能，被告所辯並非全然無可
  採信。本件檢察官並未提出足以證明被告另涉其他與業經原審
  判決之事實有裁判上一罪犯行之積極證據，亦未說明何證據方
  法與待證事實，徒以被害人臆測之理由，指摘原判決未盡調查
  之責，本件上訴自無理由，應予駁回。
四適用之法條：刑事訴訟法第455 條之1 第3 項、第368 條、第
  373條。
本案經檢察官沈志成到庭執行職務
中    華    民    國    98    年    10    月    21    日
                    刑事第15庭  審判長法  官  廖紋妤
                                      法  官  黃桂興
                                      法  官  邱蓮華
上正本證明與原本無異。
不得上訴。
                                      書記官  葉宜玲
中    華    民    國    98    年    10    月    21    日


司法院資訊處製作；財團法人民間司法改革基金會備份。
